SET UTF-8
TRY аеноиртвслкмпздяубъчгцжхшфйщюьАЕНОИРТВСЛКМПЗДЯУБЪЧГЦЖХШФЙЩЮЬ

SFX A Y 8
SFX A   0         а         .
SFX A   0         ата       .
SFX A   0         и         .
SFX A   0         ите       .
SFX A   0         ия        .
SFX A   0         ият       .
SFX A   0         о         .
SFX A   0         ото       .

SFX B Y 3
SFX B   0         и         .
SFX B   0         ите       .
SFX B   0         та        .

SFX C Y 4
SFX C   0         а         .
SFX C   0         и         .
SFX C   0         ите       .
SFX C   0         ът        .

SFX D Y 4
SFX D   0         а         .
SFX D   0         ове       .
SFX D   0         овете     .
SFX D   0         ът        .

SFX E Y 5
SFX E   0         и         .
SFX E   0         ите       .
SFX E   0         ю         .
SFX E   0         я         .
SFX E   0         ят        .

SFX F Y 5
SFX F   0         а         .
SFX F   0         е         .
SFX F   0         и         .
SFX F   0         ите       .
SFX F   0         ът        .

SFX G Y 5
SFX G   0         а         .
SFX G   0         и         .
SFX G   0         ите       .
SFX G   0         о         .
SFX G   0         ът        .

SFX H Y 4
SFX H   0         и         .
SFX H   0         ите       .
SFX H   0         я         .
SFX H   0         ят        .

SFX I Y 2
SFX I   0         а         .
SFX I   0         ът        .

SFX J Y 3
SFX J   0         та        .
SFX J   0         тата      .
SFX J   0         то        .

SFX K Y 25
SFX K   а         ата       а
SFX K   а         и         а
SFX K   а         ите       а
SFX K   г         га        г
SFX K   г         гът       г
SFX K   г         зи        г
SFX K   г         зите      г
SFX K   ен        на        ен
SFX K   ен        ната      ен
SFX K   ен        ни        ен
SFX K   ен        ните      ен
SFX K   ен        ния       ен
SFX K   ен        ният      ен
SFX K   ен        но        ен
SFX K   ен        ното      ен
SFX K   и         а         и
SFX K   и         ата       и
SFX K   и         ите       и
SFX K   и         ия        и
SFX K   и         ият       и
SFX K   и         о         и
SFX K   и         ото       и
SFX K   я         и         я
SFX K   я         ите       я
SFX K   я         ята       я

SFX L Y 133
SFX L   а         ата       а
SFX L   а         и         а
SFX L   а         ите       а
SFX L   е         ето       е
SFX L   ен        йна       ен
SFX L   ен        йната     ен
SFX L   ен        йни       ен
SFX L   ен        йните     ен
SFX L   ен        йния      ен
SFX L   ен        йният     ен
SFX L   ен        йно       ен
SFX L   ен        йното     ен
SFX L   ец        еца       ец
SFX L   ец        ецо       ец
SFX L   ец        ецът      ец
SFX L   ец        ци        ец
SFX L   ец        ците      ец
SFX L   е         я         е
SFX L   е         ята       е
SFX L   и         а         и
SFX L   и         ата       и
SFX L   и         ите       и
SFX L   и         ия        и
SFX L   и         ият       и
SFX L   и         о         и
SFX L   и         ото       и
SFX L   о         а         о
SFX L   о         ата       о
SFX L   о         ото       о
SFX L   ъв        ва        ъв
SFX L   ъв        вата      ъв
SFX L   ъв        ви        ъв
SFX L   ъв        вите      ъв
SFX L   ъв        вия       ъв
SFX L   ъв        вият      ъв
SFX L   ъв        во        ъв
SFX L   ъв        вото      ъв
SFX L   ъг        га        ъг
SFX L   ъг        гата      ъг
SFX L   ъг        ги        ъг
SFX L   ъг        гите      ъг
SFX L   ъг        гия       ъг
SFX L   ъг        гият      ъг
SFX L   ъг        го        ъг
SFX L   ъг        гото      ъг
SFX L   ък        ка        ък
SFX L   ък        ката      ък
SFX L   ък        ки        ък
SFX L   ък        ките      ък
SFX L   ък        кия       ък
SFX L   ък        кият      ък
SFX L   ък        ко        ък
SFX L   ък        кото      ък
SFX L   ъл        ла        ъл
SFX L   ъл        лата      ъл
SFX L   ъл        ли        ъл
SFX L   ъл        лите      ъл
SFX L   ъл        лия       ъл
SFX L   ъл        лият      ъл
SFX L   ъл        ло        ъл
SFX L   ъл        лото      ъл
SFX L   ър        ра        ър
SFX L   ър        рата      ър
SFX L   ър        ри        ър
SFX L   ър        рите      ър
SFX L   ър        рия       ър
SFX L   ър        рият      ър
SFX L   ър        ро        ър
SFX L   ър        рото      ър
SFX L   ъш        ша        ъш
SFX L   ъш        шата      ъш
SFX L   ъш        ши        ъш
SFX L   ъш        шите      ъш
SFX L   ъш        шия       ъш
SFX L   ъш        шият      ъш
SFX L   ъш        шо        ъш
SFX L   ъш        шото      ъш
SFX L   яв        еви       яв
SFX L   яв        евите     яв
SFX L   яв        евия      яв
SFX L   яв        евият     яв
SFX L   яв        ява       яв
SFX L   яв        явата     яв
SFX L   яв        яво       яв
SFX L   яв        явото     яв
SFX L   як        еки       як
SFX L   як        еките     як
SFX L   як        екия      як
SFX L   як        екият     як
SFX L   як        яка       як
SFX L   як        яката     як
SFX L   як        яко       як
SFX L   як        якото     як
SFX L   ял        ели       ял
SFX L   ял        елите     ял
SFX L   ял        елия      ял
SFX L   ял        елият     ял
SFX L   ял        яла       ял
SFX L   ял        ялата     ял
SFX L   ял        яло       ял
SFX L   ял        ялото     ял
SFX L   ям        еми       ям
SFX L   ям        емите     ям
SFX L   ям        емия      ям
SFX L   ям        емият     ям
SFX L   ям        яма       ям
SFX L   ям        ямата     ям
SFX L   ям        ямо       ям
SFX L   ям        ямото     ям
SFX L   ян        ени       ян
SFX L   ян        ените     ян
SFX L   ян        ения      ян
SFX L   ян        еният     ян
SFX L   ян        яна       ян
SFX L   ян        яната     ян
SFX L   ян        яно       ян
SFX L   ян        яното     ян
SFX L   яп        епи       яп
SFX L   яп        епите     яп
SFX L   яп        епия      яп
SFX L   яп        епият     яп
SFX L   яп        япа       яп
SFX L   яп        япата     яп
SFX L   яп        япо       яп
SFX L   яп        япото     яп
SFX L   ят        ети       ят
SFX L   ят        етите     ят
SFX L   ят        етия      ят
SFX L   ят        етият     ят
SFX L   ят        ята       ят
SFX L   ят        ятата     ят
SFX L   ят        ято       ят
SFX L   ят        ятото     ят

SFX M Y 29
SFX M   е         а         е
SFX M   е         ата       е
SFX M   е         ето       е
SFX M   ец        еца       ец
SFX M   ец        ецо       ец
SFX M   ец        ецът      ец
SFX M   ец        йци       ец
SFX M   ец        йците     ец
SFX M   ин        и         ин
SFX M   ин        ина       ин
SFX M   ин        ино       ин
SFX M   ин        инът      ин
SFX M   ин        ите       ин
SFX M   й         и         й
SFX M   й         ите       й
SFX M   й         ю         й
SFX M   й         я         й
SFX M   й         ят        й
SFX M   о         и         о
SFX M   о         ите       о
SFX M   о         ото       о
SFX M   ъм        ма        ъм
SFX M   ъм        ми        ъм
SFX M   ъм        мите      ъм
SFX M   ъм        мът       ъм
SFX M   ъм        ъма       ъм
SFX M   я         и         я
SFX M   я         ите       я
SFX M   я         ята       я

SFX N Y 20
SFX N   ел        ела       ел
SFX N   ел        елът      ел
SFX N   ел        ли        ел
SFX N   ел        лите      ел
SFX N   ец        еца       ец
SFX N   ец        ецът      ец
SFX N   ец        ци        ец
SFX N   ец        ците      ец
SFX N   ъл        ли        ъл
SFX N   ъл        лите      ъл
SFX N   ъл        ъла       ъл
SFX N   ъл        ълът      ъл
SFX N   ъм        ми        ъм
SFX N   ъм        мите      ъм
SFX N   ъм        ъма       ъм
SFX N   ъм        ъмът      ъм
SFX N   ър        ри        ър
SFX N   ър        рите      ър
SFX N   ър        ъра       ър
SFX N   ър        ърът      ър

SFX O Y 18
SFX O   е         ето       е
SFX O   е         ия        е
SFX O   е         ията      е
SFX O   й         и         й
SFX O   й         ите       й
SFX O   й         я         й
SFX O   й         ят        й
SFX O   к         ка        к
SFX O   к         кът       к
SFX O   к         ци        к
SFX O   к         ците      к
SFX O   о         овци      о
SFX O   о         овците    о
SFX O   о         ото       о
SFX O   х         си        х
SFX O   х         сите      х
SFX O   х         ха        х
SFX O   х         хът       х

SFX P Y 104
SFX P   а         ат        а
SFX P   а         ейки      а
SFX P   а         ел        а
SFX P   а         ела       а
SFX P   а         елата     а
SFX P   а         ели       а
SFX P   а         елите     а
SFX P   а         елия      а
SFX P   а         елият     а
SFX P   а         ело       а
SFX P   а         елото     а
SFX P   а         ен        а
SFX P   а         ена       а
SFX P   а         ената     а
SFX P   а         ени       а
SFX P   а         ените     а
SFX P   а         ения      а
SFX P   а         еният     а
SFX P   а         ено       а
SFX P   а         еното     а
SFX P   а         ете       а
SFX P   а         ех        а
SFX P   а         еха       а
SFX P   а         ехме      а
SFX P   а         ехте      а
SFX P   а         еше       а
SFX P   а         ещ        а
SFX P   а         еща       а
SFX P   а         ещата     а
SFX P   а         ещи       а
SFX P   а         ещите     а
SFX P   а         ещия      а
SFX P   а         ещият     а
SFX P   а         ещо       а
SFX P   а         ещото     а
SFX P   а         и         а
SFX P   а         ил        а
SFX P   а         ила       а
SFX P   а         илата     а
SFX P   а         или       а
SFX P   а         илите     а
SFX P   а         илия      а
SFX P   а         илият     а
SFX P   а         ило       а
SFX P   а         илото     а
SFX P   а         им        а
SFX P   а         ите       а
SFX P   а         их        а
SFX P   а         иха       а
SFX P   а         ихме      а
SFX P   а         ихте      а
SFX P   а         иш        а
SFX P   я         ейки      я
SFX P   я         ел        я
SFX P   я         ела       я
SFX P   я         елата     я
SFX P   я         ели       я
SFX P   я         елите     я
SFX P   я         елия      я
SFX P   я         елият     я
SFX P   я         ело       я
SFX P   я         елото     я
SFX P   я         ен        я
SFX P   я         ена       я
SFX P   я         ената     я
SFX P   я         ени       я
SFX P   я         ените     я
SFX P   я         ения      я
SFX P   я         еният     я
SFX P   я         ено       я
SFX P   я         еното     я
SFX P   я         ете       я
SFX P   я         ех        я
SFX P   я         еха       я
SFX P   я         ехме      я
SFX P   я         ехте      я
SFX P   я         еше       я
SFX P   я         ещ        я
SFX P   я         еща       я
SFX P   я         ещата     я
SFX P   я         ещи       я
SFX P   я         ещите     я
SFX P   я         ещия      я
SFX P   я         ещият     я
SFX P   я         ещо       я
SFX P   я         ещото     я
SFX P   я         и         я
SFX P   я         ил        я
SFX P   я         ила       я
SFX P   я         илата     я
SFX P   я         или       я
SFX P   я         илите     я
SFX P   я         илия      я
SFX P   я         илият     я
SFX P   я         ило       я
SFX P   я         илото     я
SFX P   я         им        я
SFX P   я         ите       я
SFX P   я         их        я
SFX P   я         иха       я
SFX P   я         ихме      я
SFX P   я         ихте      я
SFX P   я         иш        я
SFX P   я         ят        я

SFX Q Y 93
SFX Q   а         ал        а
SFX Q   а         ала       а
SFX Q   а         алата     а
SFX Q   а         али       а
SFX Q   а         алите     а
SFX Q   а         алия      а
SFX Q   а         алият     а
SFX Q   а         ало       а
SFX Q   а         алото     а
SFX Q   а         ат        а
SFX Q   а         ата       а
SFX Q   а         атата     а
SFX Q   а         ати       а
SFX Q   а         атите     а
SFX Q   а         атия      а
SFX Q   а         атият     а
SFX Q   а         ато       а
SFX Q   а         атото     а
SFX Q   а         ах        а
SFX Q   а         аха       а
SFX Q   а         ахме      а
SFX Q   а         ахте      а
SFX Q   а         е         а
SFX Q   а         ел        а
SFX Q   а         ела       а
SFX Q   а         елата     а
SFX Q   а         ели       а
SFX Q   а         елите     а
SFX Q   а         елия      а
SFX Q   а         елият     а
SFX Q   а         ело       а
SFX Q   а         елото     а
SFX Q   а         ем        а
SFX Q   а         ете       а
SFX Q   а         ех        а
SFX Q   а         еха       а
SFX Q   а         ехме      а
SFX Q   а         ехте      а
SFX Q   а         еш        а
SFX Q   а         еше       а
SFX Q   а         и         а
SFX Q   я         ейки      я
SFX Q   я         ели       я
SFX Q   я         елите     я
SFX Q   я         ен        я
SFX Q   я         ена       я
SFX Q   я         ената     я
SFX Q   я         ени       я
SFX Q   я         ените     я
SFX Q   я         ения      я
SFX Q   я         еният     я
SFX Q   я         ено       я
SFX Q   я         еното     я
SFX Q   я         ете       я
SFX Q   я         еше       я
SFX Q   я         и         я
SFX Q   я         ил        я
SFX Q   я         ила       я
SFX Q   я         илата     я
SFX Q   я         или       я
SFX Q   я         илите     я
SFX Q   я         илия      я
SFX Q   я         илият     я
SFX Q   я         ило       я
SFX Q   я         илото     я
SFX Q   я         им        я
SFX Q   я         ите       я
SFX Q   я         их        я
SFX Q   я         иха       я
SFX Q   я         ихме      я
SFX Q   я         ихте      я
SFX Q   я         иш        я
SFX Q   я         ял        я
SFX Q   я         яла       я
SFX Q   я         ялата     я
SFX Q   я         ялия      я
SFX Q   я         ялият     я
SFX Q   я         яло       я
SFX Q   я         ялото     я
SFX Q   я         ят        я
SFX Q   я         ях        я
SFX Q   я         яха       я
SFX Q   я         яхме      я
SFX Q   я         яхте      я
SFX Q   я         ящ        я
SFX Q   я         яща       я
SFX Q   я         ящата     я
SFX Q   я         ящи       я
SFX Q   я         ящите     я
SFX Q   я         ящия      я
SFX Q   я         ящият     я
SFX Q   я         ящо       я
SFX Q   я         ящото     я

SFX R Y 160
SFX R   ера       ерат      ера
SFX R   ера       ере       ера
SFX R   ера       ерейки    ера
SFX R   ера       ерели     ера
SFX R   ера       ерелите   ера
SFX R   ера       ерем      ера
SFX R   ера       ерете     ера
SFX R   ера       ереш      ера
SFX R   ера       ереше     ера
SFX R   ера       ерещи     ера
SFX R   ера       ерещите   ера
SFX R   ера       ери       ера
SFX R   ера       ерял      ера
SFX R   ера       еряла     ера
SFX R   ера       ерялата   ера
SFX R   ера       ерялия    ера
SFX R   ера       ерялият   ера
SFX R   ера       еряло     ера
SFX R   ера       ерялото   ера
SFX R   ера       ерях      ера
SFX R   ера       еряха     ера
SFX R   ера       еряхме    ера
SFX R   ера       еряхте    ера
SFX R   ера       ерящ      ера
SFX R   ера       еряща     ера
SFX R   ера       ерящата   ера
SFX R   ера       ерящия    ера
SFX R   ера       ерящият   ера
SFX R   ера       ерящо     ера
SFX R   ера       ерящото   ера
SFX R   ера       ра        ера
SFX R   ера       рал       ера
SFX R   ера       рала      ера
SFX R   ера       ралата    ера
SFX R   ера       рали      ера
SFX R   ера       ралите    ера
SFX R   ера       ралия     ера
SFX R   ера       ралият    ера
SFX R   ера       рало      ера
SFX R   ера       ралото    ера
SFX R   ера       ран       ера
SFX R   ера       рана      ера
SFX R   ера       раната    ера
SFX R   ера       рани      ера
SFX R   ера       раните    ера
SFX R   ера       рания     ера
SFX R   ера       раният    ера
SFX R   ера       рано      ера
SFX R   ера       раното    ера
SFX R   ера       рах       ера
SFX R   ера       раха      ера
SFX R   ера       рахме     ера
SFX R   ера       рахте     ера
SFX R   ея        ее        ея
SFX R   ея        еейки     ея
SFX R   ея        еел       ея
SFX R   ея        еела      ея
SFX R   ея        еелата    ея
SFX R   ея        еели      ея
SFX R   ея        еелите    ея
SFX R   ея        еелия     ея
SFX R   ея        еелият    ея
SFX R   ея        еело      ея
SFX R   ея        еелото    ея
SFX R   ея        еем       ея
SFX R   ея        еете      ея
SFX R   ея        еех       ея
SFX R   ея        ееха      ея
SFX R   ея        еехме     ея
SFX R   ея        еехте     ея
SFX R   ея        ееш       ея
SFX R   ея        ееше      ея
SFX R   ея        еещ       ея
SFX R   ея        ееща      ея
SFX R   ея        еещата    ея
SFX R   ея        еещи      ея
SFX R   ея        еещите    ея
SFX R   ея        еещия     ея
SFX R   ея        еещият    ея
SFX R   ея        еещо      ея
SFX R   ея        еещото    ея
SFX R   ея        ей        ея
SFX R   ея        ейте      ея
SFX R   ея        ели       ея
SFX R   ея        елите     ея
SFX R   ея        елия      ея
SFX R   ея        елият     ея
SFX R   ея        ени       ея
SFX R   ея        ените     ея
SFX R   ея        еят       ея
SFX R   ея        я         ея
SFX R   ея        ял        ея
SFX R   ея        яла       ея
SFX R   ея        ялата     ея
SFX R   ея        яло       ея
SFX R   ея        ялото     ея
SFX R   ея        ян        ея
SFX R   ея        яна       ея
SFX R   ея        яната     ея
SFX R   ея        яния      ея
SFX R   ея        яният     ея
SFX R   ея        яно       ея
SFX R   ея        яното     ея
SFX R   ея        ях        ея
SFX R   ея        яха       ея
SFX R   ея        яхме      ея
SFX R   ея        яхте      ея
SFX R   ша        са        ша
SFX R   ша        сал       ша
SFX R   ша        сала      ша
SFX R   ша        салата    ша
SFX R   ша        сали      ша
SFX R   ша        салите    ша
SFX R   ша        салия     ша
SFX R   ша        салият    ша
SFX R   ша        сало      ша
SFX R   ша        салото    ша
SFX R   ша        сан       ша
SFX R   ша        сана      ша
SFX R   ша        саната    ша
SFX R   ша        сани      ша
SFX R   ша        саните    ша
SFX R   ша        сания     ша
SFX R   ша        саният    ша
SFX R   ша        сано      ша
SFX R   ша        саното    ша
SFX R   ша        сах       ша
SFX R   ша        саха      ша
SFX R   ша        сахме     ша
SFX R   ша        сахте     ша
SFX R   ша        шат       ша
SFX R   ша        ше        ша
SFX R   ша        шейки     ша
SFX R   ша        шел       ша
SFX R   ша        шела      ша
SFX R   ша        шелата    ша
SFX R   ша        шели      ша
SFX R   ша        шелите    ша
SFX R   ша        шелия     ша
SFX R   ша        шелият    ша
SFX R   ша        шело      ша
SFX R   ша        шелото    ша
SFX R   ша        шем       ша
SFX R   ша        шете      ша
SFX R   ша        шех       ша
SFX R   ша        шеха      ша
SFX R   ша        шехме     ша
SFX R   ша        шехте     ша
SFX R   ша        шеш       ша
SFX R   ша        шеше      ша
SFX R   ша        шещ       ша
SFX R   ша        шеща      ша
SFX R   ша        шещата    ша
SFX R   ша        шещи      ша
SFX R   ша        шещите    ша
SFX R   ша        шещия     ша
SFX R   ша        шещият    ша
SFX R   ша        шещо      ша
SFX R   ша        шещото    ша
SFX R   ша        ши        ша

SFX S Y 81
SFX S   ам        а         ам
SFX S   ам        ай        ам
SFX S   ам        айки      ам
SFX S   ам        айте      ам
SFX S   ам        ал        ам
SFX S   ам        ала       ам
SFX S   ам        алата     ам
SFX S   ам        али       ам
SFX S   ам        алите     ам
SFX S   ам        алия      ам
SFX S   ам        алият     ам
SFX S   ам        ало       ам
SFX S   ам        алото     ам
SFX S   ам        аме       ам
SFX S   ам        ан        ам
SFX S   ам        ана       ам
SFX S   ам        аната     ам
SFX S   ам        ани       ам
SFX S   ам        аните     ам
SFX S   ам        ания      ам
SFX S   ам        аният     ам
SFX S   ам        ано       ам
SFX S   ам        аното     ам
SFX S   ам        ат        ам
SFX S   ам        ате       ам
SFX S   ам        ах        ам
SFX S   ам        аха       ам
SFX S   ам        ахме      ам
SFX S   ам        ахте      ам
SFX S   ам        аш        ам
SFX S   ам        аше       ам
SFX S   ам        ащ        ам
SFX S   ам        аща       ам
SFX S   ам        ащата     ам
SFX S   ам        ащи       ам
SFX S   ам        ащите     ам
SFX S   ам        ащия      ам
SFX S   ам        ащият     ам
SFX S   ам        ащо       ам
SFX S   ам        ащото     ам
SFX S   я         ейки      я
SFX S   я         ели       я
SFX S   я         елите     я
SFX S   я         елия      я
SFX S   я         елият     я
SFX S   я         ени       я
SFX S   я         ените     я
SFX S   я         ете       я
SFX S   я         еше       я
SFX S   я         и         я
SFX S   я         им        я
SFX S   я         ите       я
SFX S   я         иш        я
SFX S   я         ял        я
SFX S   я         яла       я
SFX S   я         ялата     я
SFX S   я         ялия      я
SFX S   я         ялият     я
SFX S   я         яло       я
SFX S   я         ялото     я
SFX S   я         ян        я
SFX S   я         яна       я
SFX S   я         яната     я
SFX S   я         яния      я
SFX S   я         яният     я
SFX S   я         яно       я
SFX S   я         яното     я
SFX S   я         ят        я
SFX S   я         ях        я
SFX S   я         яха       я
SFX S   я         яхме      я
SFX S   я         яхте      я
SFX S   я         ящ        я
SFX S   я         яща       я
SFX S   я         ящата     я
SFX S   я         ящи       я
SFX S   я         ящите     я
SFX S   я         ящия      я
SFX S   я         ящият     я
SFX S   я         ящо       я
SFX S   я         ящото     я

SFX T Y 94
SFX T   я         0         я
SFX T   я         е         я
SFX T   я         ейки      я
SFX T   я         ел        я
SFX T   я         ела       я
SFX T   я         елата     я
SFX T   я         ели       я
SFX T   я         елите     я
SFX T   я         елия      я
SFX T   я         елият     я
SFX T   я         ело       я
SFX T   я         елото     я
SFX T   я         ем        я
SFX T   я         ете       я
SFX T   я         ех        я
SFX T   я         еха       я
SFX T   я         ехме      я
SFX T   я         ехте      я
SFX T   я         еш        я
SFX T   я         еше       я
SFX T   я         ещ        я
SFX T   я         еща       я
SFX T   я         ещата     я
SFX T   я         ещи       я
SFX T   я         ещите     я
SFX T   я         ещия      я
SFX T   я         ещият     я
SFX T   я         ещо       я
SFX T   я         ещото     я
SFX T   я         й         я
SFX T   я         йте       я
SFX T   я         л         я
SFX T   я         ла        я
SFX T   я         лата      я
SFX T   я         ли        я
SFX T   я         лите      я
SFX T   я         лия       я
SFX T   я         лият      я
SFX T   я         ло        я
SFX T   я         лото      я
SFX T   ям        я         ям
SFX T   ям        яй        ям
SFX T   ям        яйки      ям
SFX T   ям        яйте      ям
SFX T   ям        ял        ям
SFX T   ям        яла       ям
SFX T   ям        ялата     ям
SFX T   ям        яли       ям
SFX T   ям        ялите     ям
SFX T   ям        ялия      ям
SFX T   ям        ялият     ям
SFX T   ям        яло       ям
SFX T   ям        ялото     ям
SFX T   ям        яме       ям
SFX T   ям        ян        ям
SFX T   ям        яна       ям
SFX T   ям        яната     ям
SFX T   ям        яни       ям
SFX T   ям        яните     ям
SFX T   ям        яния      ям
SFX T   ям        яният     ям
SFX T   ям        яно       ям
SFX T   ям        яното     ям
SFX T   ям        ят        ям
SFX T   ям        яте       ям
SFX T   ям        ях        ям
SFX T   ям        яха       ям
SFX T   ям        яхме      ям
SFX T   ям        яхте      ям
SFX T   ям        яш        ям
SFX T   ям        яше       ям
SFX T   ям        ящ        ям
SFX T   ям        яща       ям
SFX T   ям        ящата     ям
SFX T   ям        ящи       ям
SFX T   ям        ящите     ям
SFX T   ям        ящия      ям
SFX T   ям        ящият     ям
SFX T   ям        ящо       ям
SFX T   ям        ящото     ям
SFX T   я         т         я
SFX T   я         та        я
SFX T   я         тата      я
SFX T   я         ти        я
SFX T   я         тите      я
SFX T   я         тия       я
SFX T   я         тият      я
SFX T   я         то        я
SFX T   я         тото      я
SFX T   я         х         я
SFX T   я         ха        я
SFX T   я         хме       я
SFX T   я         хте       я
SFX T   я         ят        я

SFX U Y 158
SFX U   да        дат       да
SFX U   да        де        да
SFX U   да        дейки     да
SFX U   да        дели      да
SFX U   да        делите    да
SFX U   да        дем       да
SFX U   да        ден       да
SFX U   да        дена      да
SFX U   да        дената    да
SFX U   да        дени      да
SFX U   да        дените    да
SFX U   да        дения     да
SFX U   да        деният    да
SFX U   да        дено      да
SFX U   да        деното    да
SFX U   да        дете      да
SFX U   да        деш       да
SFX U   да        деше      да
SFX U   да        ди        да
SFX U   да        дох       да
SFX U   да        доха      да
SFX U   да        дохме     да
SFX U   да        дохте     да
SFX U   да        дял       да
SFX U   да        дяла      да
SFX U   да        дялата    да
SFX U   да        дялия     да
SFX U   да        дялият    да
SFX U   да        дяло      да
SFX U   да        дялото    да
SFX U   да        дях       да
SFX U   да        дяха      да
SFX U   да        дяхме     да
SFX U   да        дяхте     да
SFX U   да        дящ       да
SFX U   да        дяща      да
SFX U   да        дящата    да
SFX U   да        дящи      да
SFX U   да        дящите    да
SFX U   да        дящия     да
SFX U   да        дящият    да
SFX U   да        дящо      да
SFX U   да        дящото    да
SFX U   да        л         да
SFX U   да        ла        да
SFX U   да        лата      да
SFX U   да        ли        да
SFX U   да        лите      да
SFX U   да        лия       да
SFX U   да        лият      да
SFX U   да        ло        да
SFX U   да        лото      да
SFX U   та        л         та
SFX U   та        ла        та
SFX U   та        лата      та
SFX U   та        ли        та
SFX U   та        лите      та
SFX U   та        лия       та
SFX U   та        лият      та
SFX U   та        ло        та
SFX U   та        лото      та
SFX U   та        тат       та
SFX U   та        те        та
SFX U   та        тейки     та
SFX U   та        тели      та
SFX U   та        телите    та
SFX U   та        тем       та
SFX U   та        тен       та
SFX U   та        тена      та
SFX U   та        тената    та
SFX U   та        тени      та
SFX U   та        тените    та
SFX U   та        тения     та
SFX U   та        теният    та
SFX U   та        тено      та
SFX U   та        теното    та
SFX U   та        тете      та
SFX U   та        теш       та
SFX U   та        теше      та
SFX U   та        ти        та
SFX U   та        тох       та
SFX U   та        тоха      та
SFX U   та        тохме     та
SFX U   та        тохте     та
SFX U   та        тял       та
SFX U   та        тяла      та
SFX U   та        тялата    та
SFX U   та        тялия     та
SFX U   та        тялият    та
SFX U   та        тяло      та
SFX U   та        тялото    та
SFX U   та        тях       та
SFX U   та        тяха      та
SFX U   та        тяхме     та
SFX U   та        тяхте     та
SFX U   та        тящ       та
SFX U   та        тяща      та
SFX U   та        тящата    та
SFX U   та        тящи      та
SFX U   та        тящите    та
SFX U   та        тящия     та
SFX U   та        тящият    та
SFX U   та        тящо      та
SFX U   та        тящото    та
SFX U   я         0         я
SFX U   я         е         я
SFX U   я         ейки      я
SFX U   я         ел        я
SFX U   я         ела       я
SFX U   я         елата     я
SFX U   я         ели       я
SFX U   я         елите     я
SFX U   я         елия      я
SFX U   я         елият     я
SFX U   я         ело       я
SFX U   я         елото     я
SFX U   я         ем        я
SFX U   я         ете       я
SFX U   я         ех        я
SFX U   я         еха       я
SFX U   я         ехме      я
SFX U   я         ехте      я
SFX U   я         еш        я
SFX U   я         еше       я
SFX U   я         ещ        я
SFX U   я         еща       я
SFX U   я         ещата     я
SFX U   я         ещи       я
SFX U   я         ещите     я
SFX U   я         ещия      я
SFX U   я         ещият     я
SFX U   я         ещо       я
SFX U   я         ещото     я
SFX U   я         й         я
SFX U   я         йте       я
SFX U   я         л         я
SFX U   я         ла        я
SFX U   я         лата      я
SFX U   я         ли        я
SFX U   я         лите      я
SFX U   я         лия       я
SFX U   я         лият      я
SFX U   я         ло        я
SFX U   я         лото      я
SFX U   я         н         я
SFX U   я         на        я
SFX U   я         ната      я
SFX U   я         ни        я
SFX U   я         ните      я
SFX U   я         ния       я
SFX U   я         ният      я
SFX U   я         но        я
SFX U   я         ното      я
SFX U   я         х         я
SFX U   я         ха        я
SFX U   я         хме       я
SFX U   я         хте       я
SFX U   я         ят        я

SFX V Y 96
SFX V   а         ал        а
SFX V   а         ала       а
SFX V   а         алата     а
SFX V   а         али       а
SFX V   а         алите     а
SFX V   а         алия      а
SFX V   а         алият     а
SFX V   а         ало       а
SFX V   а         алото     а
SFX V   а         ат        а
SFX V   а         ах        а
SFX V   а         аха       а
SFX V   а         ахме      а
SFX V   а         ахте      а
SFX V   а         ащ        а
SFX V   а         аща       а
SFX V   а         ащата     а
SFX V   а         ащи       а
SFX V   а         ащите     а
SFX V   а         ащия      а
SFX V   а         ащият     а
SFX V   а         ащо       а
SFX V   а         ащото     а
SFX V   а         ейки      а
SFX V   а         ел        а
SFX V   а         ела       а
SFX V   а         елата     а
SFX V   а         ели       а
SFX V   а         елите     а
SFX V   а         елия      а
SFX V   а         елият     а
SFX V   а         ело       а
SFX V   а         елото     а
SFX V   а         ете       а
SFX V   а         ех        а
SFX V   а         еха       а
SFX V   а         ехме      а
SFX V   а         ехте      а
SFX V   а         еше       а
SFX V   а         и         а
SFX V   а         им        а
SFX V   а         ите       а
SFX V   а         иш        а
SFX V   я         ейки      я
SFX V   я         ели       я
SFX V   я         елите     я
SFX V   я         ен        я
SFX V   я         ена       я
SFX V   я         ената     я
SFX V   я         ени       я
SFX V   я         ените     я
SFX V   я         ения      я
SFX V   я         еният     я
SFX V   я         ено       я
SFX V   я         еното     я
SFX V   я         еше       я
SFX V   я         и         я
SFX V   я         ил        я
SFX V   я         ила       я
SFX V   я         илата     я
SFX V   я         или       я
SFX V   я         илите     я
SFX V   я         илия      я
SFX V   я         илият     я
SFX V   я         ило       я
SFX V   я         илото     я
SFX V   я         им        я
SFX V   я         ите       я
SFX V   я         их        я
SFX V   я         иха       я
SFX V   я         ихме      я
SFX V   я         ихте      я
SFX V   я         иш        я
SFX V   я         й         я
SFX V   я         йте       я
SFX V   я         ял        я
SFX V   я         яла       я
SFX V   я         ялата     я
SFX V   я         ялия      я
SFX V   я         ялият     я
SFX V   я         яло       я
SFX V   я         ялото     я
SFX V   я         ят        я
SFX V   я         ях        я
SFX V   я         яха       я
SFX V   я         яхме      я
SFX V   я         яхте      я
SFX V   я         ящ        я
SFX V   я         яща       я
SFX V   я         ящата     я
SFX V   я         ящи       я
SFX V   я         ящите     я
SFX V   я         ящия      я
SFX V   я         ящият     я
SFX V   я         ящо       я
SFX V   я         ящото     я

SFX W Y 97
SFX W   ея        ее        ея
SFX W   ея        еейки     ея
SFX W   ея        еел       ея
SFX W   ея        еела      ея
SFX W   ея        еелата    ея
SFX W   ея        еели      ея
SFX W   ея        еелите    ея
SFX W   ея        еелия     ея
SFX W   ея        еелият    ея
SFX W   ея        еело      ея
SFX W   ея        еелото    ея
SFX W   ея        еем       ея
SFX W   ея        еете      ея
SFX W   ея        еех       ея
SFX W   ея        ееха      ея
SFX W   ея        еехме     ея
SFX W   ея        еехте     ея
SFX W   ея        ееш       ея
SFX W   ея        ееше      ея
SFX W   ея        еещ       ея
SFX W   ея        ееща      ея
SFX W   ея        еещата    ея
SFX W   ея        еещи      ея
SFX W   ея        еещите    ея
SFX W   ея        еещия     ея
SFX W   ея        еещият    ея
SFX W   ея        еещо      ея
SFX W   ея        еещото    ея
SFX W   ея        ей        ея
SFX W   ея        ейте      ея
SFX W   ея        ели       ея
SFX W   ея        елите     ея
SFX W   ея        елия      ея
SFX W   ея        елият     ея
SFX W   ея        ети       ея
SFX W   ея        етите     ея
SFX W   ея        еят       ея
SFX W   ея        я         ея
SFX W   ея        ял        ея
SFX W   ея        яла       ея
SFX W   ея        ялата     ея
SFX W   ея        яло       ея
SFX W   ея        ялото     ея
SFX W   ея        ят        ея
SFX W   ея        ята       ея
SFX W   ея        ятата     ея
SFX W   ея        ятия      ея
SFX W   ея        ятият     ея
SFX W   ея        ято       ея
SFX W   ея        ятото     ея
SFX W   ея        ях        ея
SFX W   ея        яха       ея
SFX W   ея        яхме      ея
SFX W   ея        яхте      ея
SFX W   жа        жат       жа
SFX W   жа        же        жа
SFX W   жа        жел       жа
SFX W   жа        жела      жа
SFX W   жа        желата    жа
SFX W   жа        жели      жа
SFX W   жа        желите    жа
SFX W   жа        желия     жа
SFX W   жа        желият    жа
SFX W   жа        жело      жа
SFX W   жа        желото    жа
SFX W   жа        жем       жа
SFX W   жа        жете      жа
SFX W   жа        жех       жа
SFX W   жа        жеха      жа
SFX W   жа        жехме     жа
SFX W   жа        жехте     жа
SFX W   жа        жеш       жа
SFX W   жа        жеше      жа
SFX W   жа        жи        жа
SFX W   жа        за        жа
SFX W   жа        зал       жа
SFX W   жа        зала      жа
SFX W   жа        залата    жа
SFX W   жа        зали      жа
SFX W   жа        залите    жа
SFX W   жа        залия     жа
SFX W   жа        залият    жа
SFX W   жа        зало      жа
SFX W   жа        залото    жа
SFX W   жа        зан       жа
SFX W   жа        зана      жа
SFX W   жа        заната    жа
SFX W   жа        зани      жа
SFX W   жа        заните    жа
SFX W   жа        зания     жа
SFX W   жа        заният    жа
SFX W   жа        зано      жа
SFX W   жа        заното    жа
SFX W   жа        зах       жа
SFX W   жа        заха      жа
SFX W   жа        захме     жа
SFX W   жа        захте     жа

SFX X Y 148
SFX X   а         ал        а
SFX X   а         ала       а
SFX X   а         алата     а
SFX X   а         али       а
SFX X   а         алите     а
SFX X   а         алия      а
SFX X   а         алият     а
SFX X   а         ало       а
SFX X   а         алото     а
SFX X   а         ан        а
SFX X   а         ана       а
SFX X   а         аната     а
SFX X   а         ани       а
SFX X   а         аните     а
SFX X   а         ания      а
SFX X   а         аният     а
SFX X   а         ано       а
SFX X   а         аното     а
SFX X   а         ат        а
SFX X   а         ах        а
SFX X   а         аха       а
SFX X   а         ахме      а
SFX X   а         ахте      а
SFX X   а         е         а
SFX X   а         ейки      а
SFX X   а         ели       а
SFX X   а         елите     а
SFX X   а         ем        а
SFX X   а         ете       а
SFX X   а         еш        а
SFX X   а         еше       а
SFX X   а         ещи       а
SFX X   а         ещите     а
SFX X   а         и         а
SFX X   а         ял        а
SFX X   а         яла       а
SFX X   а         ялата     а
SFX X   а         ялия      а
SFX X   а         ялият     а
SFX X   а         яло       а
SFX X   а         ялото     а
SFX X   а         ях        а
SFX X   а         яха       а
SFX X   а         яхме      а
SFX X   а         яхте      а
SFX X   а         ящ        а
SFX X   а         яща       а
SFX X   а         ящата     а
SFX X   а         ящия      а
SFX X   а         ящият     а
SFX X   а         ящо       а
SFX X   а         ящото     а
SFX X   м         дат       м
SFX X   м         де        м
SFX X   м         дели      м
SFX X   м         делите    м
SFX X   м         дем       м
SFX X   м         ден       м
SFX X   м         дена      м
SFX X   м         дената    м
SFX X   м         дени      м
SFX X   м         дените    м
SFX X   м         дения     м
SFX X   м         деният    м
SFX X   м         дено      м
SFX X   м         деното    м
SFX X   м         дете      м
SFX X   м         деш       м
SFX X   м         деше      м
SFX X   м         дох       м
SFX X   м         доха      м
SFX X   м         дохме     м
SFX X   м         дохте     м
SFX X   м         дял       м
SFX X   м         дяла      м
SFX X   м         дялата    м
SFX X   м         дялия     м
SFX X   м         дялият    м
SFX X   м         дяло      м
SFX X   м         дялото    м
SFX X   м         дях       м
SFX X   м         дяха      м
SFX X   м         дяхме     м
SFX X   м         дяхте     м
SFX X   м         й         м
SFX X   м         йте       м
SFX X   м         л         м
SFX X   м         ла        м
SFX X   м         лата      м
SFX X   м         ли        м
SFX X   м         лите      м
SFX X   м         лия       м
SFX X   м         лият      м
SFX X   м         ло        м
SFX X   м         лото      м
SFX X   я         а         я
SFX X   я         ал        я
SFX X   я         ала       я
SFX X   я         алата     я
SFX X   я         али       я
SFX X   я         алите     я
SFX X   я         алия      я
SFX X   я         алият     я
SFX X   я         ало       я
SFX X   я         алото     я
SFX X   я         ан        я
SFX X   я         ана       я
SFX X   я         аната     я
SFX X   я         ани       я
SFX X   я         аните     я
SFX X   я         ания      я
SFX X   я         аният     я
SFX X   я         ано       я
SFX X   я         аното     я
SFX X   я         ах        я
SFX X   я         аха       я
SFX X   я         ахме      я
SFX X   я         ахте      я
SFX X   я         е         я
SFX X   я         ейки      я
SFX X   я         ел        я
SFX X   я         ела       я
SFX X   я         елата     я
SFX X   я         ели       я
SFX X   я         елите     я
SFX X   я         елия      я
SFX X   я         елият     я
SFX X   я         ело       я
SFX X   я         елото     я
SFX X   я         ем        я
SFX X   я         ете       я
SFX X   я         ех        я
SFX X   я         еха       я
SFX X   я         ехме      я
SFX X   я         ехте      я
SFX X   я         еш        я
SFX X   я         еше       я
SFX X   я         ещ        я
SFX X   я         еща       я
SFX X   я         ещата     я
SFX X   я         ещи       я
SFX X   я         ещите     я
SFX X   я         ещия      я
SFX X   я         ещият     я
SFX X   я         ещо       я
SFX X   я         ещото     я
SFX X   я         и         я
SFX X   я         ят        я

SFX Y Y 200
SFX Y   аса       асат      аса
SFX Y   аса       асе       аса
SFX Y   аса       асейки    аса
SFX Y   аса       асели     аса
SFX Y   аса       аселите   аса
SFX Y   аса       асем      аса
SFX Y   аса       асен      аса
SFX Y   аса       асена     аса
SFX Y   аса       асената   аса
SFX Y   аса       асени     аса
SFX Y   аса       асените   аса
SFX Y   аса       асения    аса
SFX Y   аса       асеният   аса
SFX Y   аса       асено     аса
SFX Y   аса       асеното   аса
SFX Y   аса       асете     аса
SFX Y   аса       асеш      аса
SFX Y   аса       асеше     аса
SFX Y   аса       аси       аса
SFX Y   аса       асла      аса
SFX Y   аса       аслата    аса
SFX Y   аса       асли      аса
SFX Y   аса       аслите    аса
SFX Y   аса       аслия     аса
SFX Y   аса       аслият    аса
SFX Y   аса       асло      аса
SFX Y   аса       аслото    аса
SFX Y   аса       асох      аса
SFX Y   аса       асоха     аса
SFX Y   аса       асохме    аса
SFX Y   аса       асохте    аса
SFX Y   аса       асъл      аса
SFX Y   аса       асял      аса
SFX Y   аса       асяла     аса
SFX Y   аса       асялата   аса
SFX Y   аса       асялия    аса
SFX Y   аса       асялият   аса
SFX Y   аса       асяло     аса
SFX Y   аса       асялото   аса
SFX Y   аса       асях      аса
SFX Y   аса       асяха     аса
SFX Y   аса       асяхме    аса
SFX Y   аса       асяхте    аса
SFX Y   аса       асящ      аса
SFX Y   аса       асяща     аса
SFX Y   аса       асящата   аса
SFX Y   аса       асящи     аса
SFX Y   аса       асящите   аса
SFX Y   аса       асящия    аса
SFX Y   аса       асящият   аса
SFX Y   аса       асящо     аса
SFX Y   аса       асящото   аса
SFX Y   еса       есат      еса
SFX Y   еса       есе       еса
SFX Y   еса       есейки    еса
SFX Y   еса       есели     еса
SFX Y   еса       еселите   еса
SFX Y   еса       есем      еса
SFX Y   еса       есен      еса
SFX Y   еса       есена     еса
SFX Y   еса       есената   еса
SFX Y   еса       есени     еса
SFX Y   еса       есените   еса
SFX Y   еса       есения    еса
SFX Y   еса       есеният   еса
SFX Y   еса       есено     еса
SFX Y   еса       есеното   еса
SFX Y   еса       есете     еса
SFX Y   еса       есеш      еса
SFX Y   еса       есеше     еса
SFX Y   еса       еси       еса
SFX Y   еса       есла      еса
SFX Y   еса       еслата    еса
SFX Y   еса       если      еса
SFX Y   еса       еслите    еса
SFX Y   еса       еслия     еса
SFX Y   еса       еслият    еса
SFX Y   еса       есло      еса
SFX Y   еса       еслото    еса
SFX Y   еса       есох      еса
SFX Y   еса       есоха     еса
SFX Y   еса       есохме    еса
SFX Y   еса       есохте    еса
SFX Y   еса       есъл      еса
SFX Y   еса       есял      еса
SFX Y   еса       есяла     еса
SFX Y   еса       есялата   еса
SFX Y   еса       есялия    еса
SFX Y   еса       есялият   еса
SFX Y   еса       есяло     еса
SFX Y   еса       есялото   еса
SFX Y   еса       есях      еса
SFX Y   еса       есяха     еса
SFX Y   еса       есяхме    еса
SFX Y   еса       есяхте    еса
SFX Y   еса       есящ      еса
SFX Y   еса       есяща     еса
SFX Y   еса       есящата   еса
SFX Y   еса       есящи     еса
SFX Y   еса       есящите   еса
SFX Y   еса       есящия    еса
SFX Y   еса       есящият   еса
SFX Y   еса       есящо     еса
SFX Y   еса       есящото   еса
SFX Y   ка        кат       ка
SFX Y   ка        кла       ка
SFX Y   ка        клата     ка
SFX Y   ка        кли       ка
SFX Y   ка        клите     ка
SFX Y   ка        клия      ка
SFX Y   ка        клият     ка
SFX Y   ка        кло       ка
SFX Y   ка        клото     ка
SFX Y   ка        кох       ка
SFX Y   ка        коха      ка
SFX Y   ка        кохме     ка
SFX Y   ка        кохте     ка
SFX Y   ка        къл       ка
SFX Y   ка        чащ       ка
SFX Y   ка        чаща      ка
SFX Y   ка        чащата    ка
SFX Y   ка        чащи      ка
SFX Y   ка        чащите    ка
SFX Y   ка        чащия     ка
SFX Y   ка        чащият    ка
SFX Y   ка        чащо      ка
SFX Y   ка        чащото    ка
SFX Y   ка        че        ка
SFX Y   ка        чейки     ка
SFX Y   ка        чел       ка
SFX Y   ка        чела      ка
SFX Y   ка        челата    ка
SFX Y   ка        чели      ка
SFX Y   ка        челите    ка
SFX Y   ка        челия     ка
SFX Y   ка        челият    ка
SFX Y   ка        чело      ка
SFX Y   ка        челото    ка
SFX Y   ка        чем       ка
SFX Y   ка        чен       ка
SFX Y   ка        чена      ка
SFX Y   ка        чената    ка
SFX Y   ка        чени      ка
SFX Y   ка        чените    ка
SFX Y   ка        чения     ка
SFX Y   ка        ченият    ка
SFX Y   ка        чено      ка
SFX Y   ка        ченото    ка
SFX Y   ка        чете      ка
SFX Y   ка        чех       ка
SFX Y   ка        чеха      ка
SFX Y   ка        чехме     ка
SFX Y   ка        чехте     ка
SFX Y   ка        чеш       ка
SFX Y   ка        чеше      ка
SFX Y   ка        чи        ка
SFX Y   ча        ка        ча
SFX Y   ча        кал       ча
SFX Y   ча        кала      ча
SFX Y   ча        калата    ча
SFX Y   ча        кали      ча
SFX Y   ча        калите    ча
SFX Y   ча        калия     ча
SFX Y   ча        калият    ча
SFX Y   ча        кало      ча
SFX Y   ча        калото    ча
SFX Y   ча        ках       ча
SFX Y   ча        каха      ча
SFX Y   ча        кахме     ча
SFX Y   ча        кахте     ча
SFX Y   ча        чат       ча
SFX Y   ча        че        ча
SFX Y   ча        чейки     ча
SFX Y   ча        чел       ча
SFX Y   ча        чела      ча
SFX Y   ча        челата    ча
SFX Y   ча        чели      ча
SFX Y   ча        челите    ча
SFX Y   ча        челия     ча
SFX Y   ча        челият    ча
SFX Y   ча        чело      ча
SFX Y   ча        челото    ча
SFX Y   ча        чем       ча
SFX Y   ча        чете      ча
SFX Y   ча        чех       ча
SFX Y   ча        чеха      ча
SFX Y   ча        чехме     ча
SFX Y   ча        чехте     ча
SFX Y   ча        чеш       ча
SFX Y   ча        чеше      ча
SFX Y   ча        чещ       ча
SFX Y   ча        чеща      ча
SFX Y   ча        чещата    ча
SFX Y   ча        чещи      ча
SFX Y   ча        чещите    ча
SFX Y   ча        чещия     ча
SFX Y   ча        чещият    ча
SFX Y   ча        чещо      ча
SFX Y   ча        чещото    ча
SFX Y   ча        чи        ча

SFX Z Y 127
SFX Z   а         ат        а
SFX Z   а         е         а
SFX Z   а         ели       а
SFX Z   а         елите     а
SFX Z   а         елия      а
SFX Z   а         елият     а
SFX Z   а         ем        а
SFX Z   а         ени       а
SFX Z   а         ените     а
SFX Z   а         ете       а
SFX Z   а         еш        а
SFX Z   а         еше       а
SFX Z   а         и         а
SFX Z   а         я         а
SFX Z   а         ял        а
SFX Z   а         яла       а
SFX Z   а         ялата     а
SFX Z   а         яло       а
SFX Z   а         ялото     а
SFX Z   а         ян        а
SFX Z   а         яна       а
SFX Z   а         яната     а
SFX Z   а         яния      а
SFX Z   а         яният     а
SFX Z   а         яно       а
SFX Z   а         яното     а
SFX Z   а         ях        а
SFX Z   а         яха       а
SFX Z   а         яхме      а
SFX Z   а         яхте      а
SFX Z   м         дат       м
SFX Z   м         де        м
SFX Z   м         дейки     м
SFX Z   м         дели      м
SFX Z   м         делите    м
SFX Z   м         дем       м
SFX Z   м         ден       м
SFX Z   м         дена      м
SFX Z   м         дената    м
SFX Z   м         дени      м
SFX Z   м         дените    м
SFX Z   м         дения     м
SFX Z   м         деният    м
SFX Z   м         дено      м
SFX Z   м         деното    м
SFX Z   м         дете      м
SFX Z   м         деш       м
SFX Z   м         деше      м
SFX Z   м         дещ       м
SFX Z   м         деща      м
SFX Z   м         дещата    м
SFX Z   м         дещи      м
SFX Z   м         дещите    м
SFX Z   м         дещия     м
SFX Z   м         дещият    м
SFX Z   м         дещо      м
SFX Z   м         дещото    м
SFX Z   м         дох       м
SFX Z   м         доха      м
SFX Z   м         дохме     м
SFX Z   м         дохте     м
SFX Z   м         дял       м
SFX Z   м         дяла      м
SFX Z   м         дялата    м
SFX Z   м         дялия     м
SFX Z   м         дялият    м
SFX Z   м         дяло      м
SFX Z   м         дялото    м
SFX Z   м         дях       м
SFX Z   м         дяха      м
SFX Z   м         дяхме     м
SFX Z   м         дяхте     м
SFX Z   м         ж         м
SFX Z   м         жте       м
SFX Z   м         л         м
SFX Z   м         ла        м
SFX Z   м         лата      м
SFX Z   м         ли        м
SFX Z   м         лите      м
SFX Z   м         лия       м
SFX Z   м         лият      м
SFX Z   м         ло        м
SFX Z   м         лото      м
SFX Z   я         е         я
SFX Z   я         ейки      я
SFX Z   я         ел        я
SFX Z   я         ела       я
SFX Z   я         елата     я
SFX Z   я         ели       я
SFX Z   я         елите     я
SFX Z   я         елия      я
SFX Z   я         елият     я
SFX Z   я         ело       я
SFX Z   я         елото     я
SFX Z   я         ем        я
SFX Z   я         ете       я
SFX Z   я         ех        я
SFX Z   я         еха       я
SFX Z   я         ехме      я
SFX Z   я         ехте      я
SFX Z   я         еш        я
SFX Z   я         еше       я
SFX Z   я         ещ        я
SFX Z   я         еща       я
SFX Z   я         ещата     я
SFX Z   я         ещи       я
SFX Z   я         ещите     я
SFX Z   я         ещия      я
SFX Z   я         ещият     я
SFX Z   я         ещо       я
SFX Z   я         ещото     я
SFX Z   я         й         я
SFX Z   я         йте       я
SFX Z   я         ял        я
SFX Z   я         яла       я
SFX Z   я         ялата     я
SFX Z   я         яли       я
SFX Z   я         ялите     я
SFX Z   я         ялия      я
SFX Z   я         ялият     я
SFX Z   я         яло       я
SFX Z   я         ялото     я
SFX Z   я         ят        я
SFX Z   я         ях        я
SFX Z   я         яха       я
SFX Z   я         яхме      я
SFX Z   я         яхте      я


MAP 18
MAP аъь
MAP еи
MAP оу
MAP бп
MAP вф
MAP гк
MAP дт
MAP жш
MAP зс
MAP АЪЬ
MAP ЕИ
MAP ОУ
MAP БП
MAP ВФ
MAP ГК
MAP ДТ
MAP ЖШ
MAP ЗС
